Inventaris van het archief van Johan de Witt, raadpensionaris van Holland, 1653-1672
Nationaal Archief, Den Haag
- Particuliere missiven, H
  - Missiven aan De Witt, H.1
    - Missiven afkomstig van personen, H.1.1
      - Personen die hun missive hebben ondertekend, H.1.1.1
        - S
          - Stein-Callenfels, Hartmann Gottfried von -, 3096
          - Stellingwerff, Nicolaes -, 3097
          - Stevin, Hendrik -, 3098
          - Steward, Edward, 3099
          - Stockarus, Johannes Jacobus -, 3100
          - Stolzenburg, Ernst van, 3101
          - Stone, Robert, 3102
          - Stoop, Jacob -, 3103
          - Stoop, Nicolaas Jacobsz. -, 3104
          - Straelen, Cornelis van -, 3105
          - Strick, Br. -, 3106
          - Stricker, Jacomo -, 3107
          - Strickland, Walter -, 3108
          - Strijcker, D. -, 3109
          - Strijen, Willem van -, 3110
          - Stringe, Johan van der -, 3111
          - Stuart, Maria Henrietta -, 3112
          - Swaenswijck, S. van -, commies van de Admiraliteit in Asd., 3114
          - Swaens, N.N. -, 3113
          - Swart, Jacob Andriesz. -, 3115
          - Sweers, Salomon -, 3116
          - Sweers, Salomon - en Elisabeth Bicker, 3117
          - Sylvius, Gabriël de -, 3118
          - Sylvius, Lambertus, 3119
          - Sypesteyn, Cornelis van -, 3120
          - Sypesteyn, Cornelis Ascanius van -, 3121
          - Sypesteyn, Johan van -, 3122
        - T
          - Tael, Elias -, 3123
          - Tailly, N.N. du -, 3124
          - Tarente, Charles Henri de - Tremouille, prins van, 3125
          - Tarquinij, Don Francesco Luigi de -, 3126
          - Tedingh van Berckhout, Gerbrant -, 3127
          - Tedingh van Berckhout, Johan -, 3128
          - Telvoren, Tijmen -, 3129
          - Temple, Sir William -, 3130
          - Tengnagel, Alexander van -, 3131
          - Tengnagel, Arent -, 3132
          - Terlon, Hughes, Chevalier de -, 3133
          - Thibaut, Hendrik -, 3134
          - Thibaut, Hendrik - en Daniël Fannius, 3135
          - Thienen, Adriaan Beeckerts van -, 3136
          - Thiens, Marcellus -, 3137
          - Thilt, Johan van -, 3138
          - Thilt, Johan van - en Floris Cant, 3139
          - Thou, Jacques Auguste de -, 3140
          - Thouars, S. -, 3141
          - Thysius, Antonius -, 3142
          - Thysius, Jacobus -, 3143
          - Timmers, Johan -, 3144
          - Tocht, J. van der -, 3145
          - Toelaest, Albert Hendricksz. -, 3146
          - Tollenaar, D. Arent -, 3147
          - Tollius, Philippus Theodorus -, 3148
          - Toney, N.N. de -, 3149
          - Toron, N.N. -, 3150
          - Torquatis a Frangipani, Alexander Julius -, 3151
          - Torsay, Daniel de Tassin de -, 3152
          - Toscane, groothertog - Ferdinando II de' Medici, 3153
          - Tout le Monde, Bartholomeus -, 3154
          - Tradel, J. - en Pierre Daey, 3155
          - Trappen, Adriaan van -, gezegd Banckert, 3156
          - Treslong, Eleonore van -, 3157
          - Trip, Adriaan -, 3158
          - Trip, Adriaan - en Jacobus Tri[, 3159
          - Trip, Alida -, 3160
          - Trip, Jacobus -, 3161
          - Trip, Jacobus - de jonge en Jan Hillen, 3162
          - Trip, Jacobus - en Margareta Munters, 3163
          - Trip, Maria -, 3164
          - Trip, Samuel -, en Gerard Francken, 3165
          - Trip, Sophia -, 3166
          - Tromp, Cornelis -, 3167
          - Tromper, Willem -, 3168
          - Tulp, Nicolaes -, 3169
          - Turcq, Justus -, 3170
          - Turenne, Henri de La Tour d’Auvergne, burggraaf van -, 3171
          - Turrettin, François -, 3172
          - Tuyll van Bulckesteyn, Willem van -, 3173
        - U
          - Ubbenius, Martinus -, 3174
          - Unckellen, Adolph van -, 3175
          - Uytenbogaerdt, Johan -, 3176
        - V
          - Valckenier, Gillis -, 3177
          - Valckenier, Gillis - en Dirck Tulp, 3178
          - Vallée, Arnold de -, 3179
          - Vallée, Maria de -, 3180
          - Vallensis, Theodorus -, 3181
          - Vassij, Philips de -, 3182
          - Veen, Jacob -, 3183
          - Veer, Aelbert de -, 3184
          - Veer, Anna de -, 3185
          - Veer, Anthony de -, 3186
          - Veer, Johan de -, 3187
          - Veer, Maria de -, 3188
          - Veers..., Q. de -, 3189
          - Velasco, Íñigo Melchor Fernández de -, 3190
          - Velsen, Jan Cornelisz. -, 3191
          - Velsen, Jan Oly van -, 3192
          - Velsen, S. van -, 3193
          - Velt, Leendert Cornelis in ‘t -, 3194
          - Velthoven, Hubert de -, 3195
          - Vercken, Philip Hendrick van -, 3196
          - Verheyen, Arnout -, 3197
          - Verloo, Theodorus -, 3198
          - Verlou, Damis -, 3199
          - Verqualje, Jan -, 3200
          - Verspeck, Arijen Pouwelsz. -, 3201
          - Verthoghe, Anne de -, 3202
          - Verwer, Cornelis Heyndricksz -, 3203
          - Vesereth, P. -, 3204
          - Veth, Adriaan -, 3205
          - Veth, Jacob -, 3206
          - Veth, Jacob - en Johan de Mauregnault, 3207
          - Veth, Martinus -, 3208
          - Vianen, Maria de -, 3209
          - Vinck, Henrick -, 3210
          - Vis, Pieter -, 3211
          - Visser, Andries de -, 3212
          - Vivien, Anthony -, 3213
          - Vivien, Nicolaas -, 3214
          - Vlaming van Oudtshoorn, Cornelis de -, 3215
          - Vlaming van Oudtshoorn, Cornelis de -, 3216
          - Vlaming van Oudtshoorn, Margaretha de -, 3217
          - Vlooswijk, Cornelis van -, 3218
          - Vlugh, David -, 3219
          - Vogelsanck, Nathan van -, 3220
          - Vogelsangh, Pieter -, 3221
          - Volckerhoven, P. van -, 3222
          - Vooght, Otto de -, 3223
          - Vos, Barend de -, 3224
          - Vos, Jan -, 3225
          - Vosbergen, Katrijna -, 3226
          - Vossenburch, Anthonie - en Huybert IJsbrandsz. Beets, 3227
          - Vreck, Jan Cornelisz. -, 3228
          - Vreedenrijcke, J. -, 3229
          - Vries, J. de -, 3230
          - Vries, Jacob de -, 3231
          - Vries, Maria de -, 3232
          - Vrijberghe, Bonifacius van -, 3233
          - Vrijberghe, Cornelis van -, 3234
          - Vrijberghe, Jacob (van) -, 3235
          - Vrijberghe, Theodorus van -, 3236
          - Vrijberghe, Willem Lievensz. van -, 3237
        - W
          - Waal, Anthonis de -, 3238
          - Waerdenburg, B. -, 3239
          - Waesberge, Johannes Janssonius van - en Elizée Weyerstraet, 3240
          - Waghen, C.D. indde -, 3241
          - Waldeck, Georg Friedrich, prins van -, 3242
          - Waldeck, Hendrik Wolrad, graaf van -, 3243
          - Wartensleben, Christiaen graaf van -, 3244
          - Wassenaer, Arent van -, 3245
          - Wassenaer, C. van -, 3246
          - Wassenaer, Emilia van - Obdam, 3247
          - Wassenaer-Obdam, erfgenamen van Jacob van -, 3248
          - Wassenaer, Jacob (I) van -, 3249
          - Wassenaer-Obdam, Jacob II van -, 3250
          - Wassenaer-Duivenvoorde, Jacob van -, 3251
          - Wassenaer-Warmond, Jan van -, 3252
          - Wassenaer-Duivenvoorde, Petronella van -, 3253
          - Wassenaer, Pieter van -, 3254
          - Waveren, Anthony Oetgens van -, 3255
          - Waveren, F. van -, 3256
          - Webster, Johan -, 3257
          - Weede, Everard van -, 3258
          - Weede, George Johan van -, 3259
          - Weimann, Daniel -, 3260
          - Weimann, Daniel - en Johan Copes, 3261
          - Weissenwolff, David Ungnad, graaf van -, 3262
          - Weraerts, A. -, 3263
          - Werdermann, Petrus -, 3264
          - Werff, Pieter van der -, 3265
          - Wesel, Jan van -, 3266
          - Westerbaen, Jacob -, 3267
          - Wevort, Johan van -, 3268
          - Weydesang (?), N.N. -, 3269
          - Wiarda, Buers -, 3270
          - Wichelhuysen, Daniël -, 3271
          - Wicquefort, Abraham de -, 3272
          - Wied, Friedrich III, graaf van -, 3273
          - Wied, George Herman Reinhard, graaf van -, 3274
          - Wijck, Johan van der -, 3275
          - Wijnbergen, Willem van -, 3276
          - Wijngaerden, Daniel van -, 3277
          - Wildt, Bastiaen (?) de -, 3278
          - Wildt, David de -, 3279
          - Wildt, Job de -, 3280
          - Willichius, Johannes -, 3281
          - Willoughby, William -, 3282
          - Winteroij, Floris van -, 3283
          - With, Witte Cornelisz., 3284
          - Wirtz, Paul -, 3285
          - Witsen, Cornelis -, 3286
          - Witt, Agneta de -, 3287
          - Witt, Anna de -, 3288
          - Witt, Cornelis de -, 3289-3292
            - 1648-1653 juli, 3289
            - 1653 juli - 1657, 3290
            - 1658-1662, 3291
            - 1663-1672, 3292
          - Witt, Cornelis de -, heer van Westdorp, 3293
            Neef van De Witt.
          - Witt, François de -, 3294
          - Witt, Gijsbert de -, 3295
          - Witt, Jacob de -, 3296
          - Witt, Johan Cornelisz. de -, 3297-3298
            - 1650-1664, 3297
            - 1665-1670, 3298
          - Witt, Johanna de -, 3299
          - Wit, Johannes de -, 3300
          - Witt, Maria de -, 3301
          - Witt, Maria E. de -, 3302
          - Witte, Jean de -, 3303
          - Wittgenstein, Lodewijk Christiaan, graaf van Sayn-, 3304
          - Wolf, H.V. van -, 3305
          - Wolff, Anton Christoffer -, 3306
          - Wolf, Jan van der -, 3307
          - Wolff, Reynier van der -, 3308
          - Wolfs, Margrietie Ditteliefen -, 3309
          - Wolfsen, Henricus -, 3310
          - Wullen, F. van -, 3311
        - Z
          - Zacutto, Abraham -, 3312
          - Zagarus, Pieter -, 3313
          - Zaraschy, Wilhelmus -, 3314
          - Zelst, Geertruydt van -, 3315
          - Zijl, Carel van -, 3316
          - Zijl, Pieter van -, 3317
          - Zoet, Jan -, 3318
          - Zoete de Laeke van Villers, Phillips -, 3319
          - Zuylen, Jan van -, 3320
      - Personen die met hun initialen hebben ondertekend, H.1.1.2
        - A.v.L., 1672; 3321; 1 stuk
          Geschreven vanuit z.p.
        - A.M., 1672; 3322; 2 stukken
          Geschreven vanuit Hamburg (D).
        - A.P., 1669; 3323; 1 stuk
          Geschreven vanuit Rotterdam.
        - A.v.R., 1666; 3324; 1 stuk
          Geadresseerd aan "mijn heere de Witt raet pensionaris ... ofte ... mijn heere Cornelis de Witt, ruart van Putten ... cito cito cito".
          Beantwoord 1666-03-24.
        - C.v.H., 1670; 3325; 1 stuk
          Geschreven vanuit Amersfoort.
          Mogelijk Cornelia van Hoogeveen.
        - I.D.U.G.T.A., 1665; 3326; 1 stuk
          Geschreven vanuit Amsterdam.
        - I.v.S., 1657; 3327; 1 stuk
          Geschreven vanuit Zutphen.
        - I.W., 1672; 3328; 1 stuk
          Geschreven vanuit Vlissingen.
        - J.S.B., 1666; 3329; 1 stuk
          Geschreven vanuit 1 stuk
        - J.V., 3330
          Vermist.
        - K.D.H., 1669; 3331; 1 stuk
        - M.D.D., 1660-1661; 3332; 3 stukken
        - M.v.C., 1659; 3333; 1 stuk
          Geschreven vanuit Den Haag.
        - P.B., 1668; 3334; 1 stuk
        - T.G.V.I., 1665; 3335; 1 stuk
          Geschreven vanuit Dordrecht.
        - W.K., 1665; 3336; 1 stuk
      - Personen wier namen niet of slecht leesbaar zijn, H.1.1.3
        - 1653, 3337; 1 stuk
        - 1654, 3338; 2 stukken
        - 1655, 3339; 2 stukken
        - 1656, 3340; 2 stukken
        - 1657, 3341; 1 stuk
        - 1658, 3342; 1 stuk
        - 1659, 3343; 2 stukken
        - 1661, 3344; 1 stuk
        - 1662, 3345; 1 stuk
        - 1663, 3346; 1 stuk
        - 1665, 3347; 3 stukken
        - 1666, 3348; 1 stuk
        - 1667, 3349; 1 stuk
        - 1668, 3350; 1 stuk
        - 1670, 3351; 1 stuk
        - 1672, 3352; 1 stuk
      - Anoniem, H.1.1.4
        - 1653, 3353; 7 stukken
        - 1654, 3354; 10 stukken
        - 1655, 3355; 7 stukken
        - 1656, 3356; 7 stukken
        - 1657, 3357; 9 stukken
        - 1658, 3358; 7 stukken
        - 1659, 3359; 1 stuk
        - 1660, 3360; 9 stukken
        - 1661, 3361; 6 stukken
        - 1662, 3362; 3 stukken
        - 1663, 3363; 6 stukken
        - 1664, 3364; 4 stukken
        - 1665, 3365; 19 stukken
        - 1666, 3366; 7 stukken
        - 1667, 3367; 25 stukken
        - 1668, 3368; 15 stukken
        - 1669, 3369; 15 stukken
        - 1670, 3370; 11 stukken
        - 1672, 3371; 8 stukken
        - z.j., 3372; 2 stukken
    - Missiven afkomstig van instellingen, H.1.2
      - Generaliteitsinstellingen, H.1.2.1
        - Staten-Generaal, 1655; 3373; 1 stuk
        - Staten-Generaal, 1659; 3374; 1 stuk
          Begeleidend schrijven bij kopie van een (niet overgeleverd) memoriaal van de ambassadeur van Frankrijk, gestuurd aan de raadpensionaris, die op dat moment in Beverwijk of Amsterdam verbleef, als lid van het besogne op de zaken van Frankrijk.
          Getekend door Willem Ripperda (president), ter ordonnantie N. Ruysch (griffier).
        - Staten-Generaal, gedeputeerden op het emplooi van 's Lands vloot, 1656; 3375; 1 stuk
        - Admiraliteit op de Maze, de gecommitteerde raden ter -, 1653-1659; 3376; 6 stukken
        - Admiraliteit op de Maze, de Hollandse gecommitteerden / gedeputeerden raden ter -, 1653; 3377; 3 stukken
        - Admiraliteit te Amsterdam, de gecommitteerden raden ter -, 1653-1669; 3378; 16 stukken
        - Admiraliteit te Amsterdam, de Hollandse gecommitteerden / gedeputeerden raden ter -, 1653; 3379; 10 stukken
        - Admiraliteit in het Noorderkwartier, de gecommitteerden raden ter -, 1653-1672; 3380; 4 stukken
          Geschreven vanuit Enkhuizen.
        - Admiraliteit in het Noorderkwartier, de Hollandse gecommitteerden / gedeputeerden raden ter -, 1653; 3381; 7 stukken
          Geschreven vanuit Hoorn en Enhuizen.
        - Extra-ordinaris équipage, directeuren van de - te Amsterdam, 1653; 3382; 1 stuk
        - Extra-ordinaris équipage, directeuren van de - te Enkhuizen, 1653; 3383; 1 stuk
        - Extra-ordinaris équipage, directeuren van de - te Hoorn, 1653; 3384; 1 stuk
        - Extra-ordinaris équipage, directeuren van de - op de Maze, 1653; 3385; 1 stuk
        - Extra-ordinaris équipage, directeuren van de - te Monnickendam, 1653; 3386; 1 stuk
        - VOC, gecommitteerde bewindhebbers uit de resp. kamers van de -, 1665; 3387; 2 stukken
        - VOC, gecommitteerde bewindhebbers van de kamer Amsterdam van de -, 1656-1666; 3388; 2 stukken
        - VOC, gecommitteerde bewindhebbers van de kamer Enkhuizen van de -, 1666; 3389; 1 stuk
        - Levantse Handel, directeuren van de -, 1653-1670; 3390
          Geschreven vanuit Amsterdam
      - Bovengewestelijke instellingen, H.1.2.2
        - Hoge Raad van Holland en Zeeland, z.j.; 3391; 1 stuk
      - Gewestelijke instellingen, H.1.2.3
        - Staten van Holland, 1665; 3392
          Geadresseerd aan Cornelis Witsen en Johan de Witt als HEGM gedeputeerden op 's Lands vloot.
        - Staten van Holland, 1665; 3393
          Geadresseerd aan Johan de Witt als HEGM gedeputeerde op 's Lands vloot.
        - Gecommitteerde Raden in het Noorderkwartier, 1665-1670; 3394; 9 stukken
        - Gecommitteerde Raden in het Zuiderkwartier, 1653-1662; 3395; 18 stukken
        - Commissarissen tot het inlaten van water in Rijnland, 1672; 3396; 1 stuk
          Geschreven vanuit Leiden.
      - Stedelijke en regionale bestuurscolleges binnen Holland, H.1.2.4
        - Alkmaar, burgemeesteren en regeerders van -, 1668; 3397; 1 stuk
        - Amsterdam, burgemeesteren en regeerders van -, 1664, 1667; 3398; 5 stukken
        - Hoorn, burgemeesteren en regeerders van -, 1664; 3399; 2 stukken
        - Medemblik, burgemeesteren en regeerders van -, 1655-1657; 3400; 4 stukken
        - Kennemerland, dijkgraaf en hoogheemraden van de Uitwaterende Sluizenvan -, 1663; 3401; 1 stuk
      - Instellingen en functionarissen anders dan bestuurscolleges binnen Holland, H.1.2.5
        - Amsterdam, cautionarissen van de Vlaamse/Oostendese binlanders te -, 1669; 3402; 2 stukken
        - Dordrecht, schutmeester en denkens van de Sint Jorisdoelen te -, 1666-1670; 3403; 5 stukken
        - Dordrecht, kerkeraad van de gereformeerde gemeente te -, 1653; 3404; 1 stuk
        - Haarlem, commissarissen op het middel van de 1000e penning binnen -, 1654; 3405; 1 stuk
      - Provinciale instellingen en functionarissen uit andere gewesten binnen de Republiek, H.1.2.6
        - Drenthe, drost en gedeputeerdenvan -, 1658-1669; 3406; 2 stuk
        - Gelderland, een lid van de -, 1654; 3407; 2 stukken
          Geschreven vanuit Nijmegen
        - Ommelanden tussen Eems en Lauwers, gecommitteerden van de -, 1655-1670; 3408; 6 stukken
          Geschreven vanuit Leeuwarden, Groningen en z.p.
        - Overijssel, Staten van -, 1654-1657; 3409; 3 stukken
          Geschreven vanuit Zwolle.
        - Overijssel, ordinaris en extraordinaris gecommitteerden van -, 1669; 3410; 2 stukken
        - Zeeland, Staten van -, 1654; 3411; 1 stuk
          Geschreven vanuit Middelburg.
        - Zeeland, Gecommitteerde Raden van -, 1653; 3412; 1 stuk
        - Zeeland, gedeputeerden van -, 1655-1663; 3413; 5 stukken
        - Zeeland, extraordinaris gedeputeerden van -, 1656; 3414; 1 stuk
      - Stedelijke en lokale bestuursinstellingen uit andere gewesten binnen de Republiek, H.1.2.7
        - Hasselt, burgemeesteren, schepenen en raad van -, 1668; 3415; 5 stukken
        - Zaltbommel, burgemeesteren, schepenen en raden van -, 1659; 3416; 1 stuk
        - Polder van Namen, ... en gelanden van -, 1654; 3417; 1 stuk
      - Buitenlandse vertegenwoordigers in de Republiek, H.1.2.8
        - Bremen, afgevaardigde(n) van -, 1654; 3418; 9 stukken
        - Kleef, gedeputeerden van de Stenden van -, 1656; 3419; 1 stuk
      - Bestuursinstellingen in het buitenland, H.1.2.9
        - Bremen, burgemeester en raad van -, 1654-1668; 3420; 4 stukken
        - Genève, syndicus en raad van -, 1656-1662; 3421; 4 stukken
        - Keulen, kanselier en geheimraden van - de keurvorst van - en bisschop van Luik, 1668; 3422; 1 stuk
        - Münster, burgemeesters en raad van -, 1657-1659; 3423; 2 stukken
        - Wezel, burgemeesteren, schepenen en raden van -, 1655; 3424; 3 stukken
  - (Kopieën van) missiven van derden aan derden, H.2
    Geordend op ontvanger. De missiven zijn mogelijk als bijlagen bij ingekomen missiven door De Witt ontvangen.
    - Missiven van derden aan personen, H.2.1
      - aan: Bamphille, J. - van: Baume, ... de la -, 1670; 3425; 1 stuk
        In het Frans.
      - aan: Beaumont, Simon van - van: Burgh, Coenraed -, 1672; 3426; 1 stuk
        Beaumont: werkzaam op de secretarie van de Staten van Holland.
        Burgh: thesaurier-generaal (sinds 1666).
      - aan: Beaumont, Simon van - van: Hove, mr. Michiel ten -, z.j.; 3427; 1 stuk
        Ten Hove: advocaat van de West-Indische Compagnie (sinds 1664), later pensionaris van Haarlem (sinds 1672).
      - aan: Beaumont, mr. Simon van -, secretaris van de Staten van Holland van: Glarges, Cornelis [de Montigny] de -, 1652; 3428; 1 stuk
        Geschreven vanuit Calais.
        De Clarges: agent van de Republiek te Calais (Frankrijk).
      - aan: Beverningk, mr. Hieronymus - van: Blaspeil, Werner Wilhelm -, 1665; 3429; 1 stuk
        Blaspeil: regeringsraad, later (vóór 1668) geheim regeringsraad van Kleef, gezant van de keurvorst van Brandenburg.
      - aan: Beverningk, mr. Hieronymus - van: N.N., 1670 feb.; 3430; 1 stuk
      - aan Bicker, Wendela - van: Focanus, Jacobus -, 1661; 3431; 1 stuk
        Geschreven vanuit 's-Hertogenbosch.
        Bicker: echtgenote van De Witt.
        Focanus: raad en rentmeester-generaal van de leden van de Meijerij van 's-Hertogenbosch (sinds 1658).
      - aan Bicker, Wendela - van: Waerden, Maria -, 1661; 3432; 1 stuk
        Bicker: zie onder inv.nr. 3431.
      - aan: Bisdommer, Franco - van: Quack, Jacob -, 1664; 3433; 1 stuk
        Bisdommer: commissaris van de post te 's-Gravenhage.
        Quack: postmeester te Rotterdam.
      - aan: Bosch, Jacob van den - van: Nierop, P.W., 1663; 3434; 1 stuk
        Van den Bosch: commies van De Witt.
      - aan: Coeps, ... - van:... [onleesbaar], 1665; 3435; 1 stuk
      - aan: Colvius, ds. Andreas -, predikant der Waalse gemeente te Dordrecht van: Bauman, Theodorus, 1667; 3436; 1 stuk
        Colvius: predikant van de Waalse gemeente te Dordrecht.
        Bauman: kapitein in het Staatse leger, commandeur van Cassandria (Retranchement) in Staats-Vlaanderen.
      - aan: Daemes, Coenraed - van: Eycken, Arnoldus van der -, 1651; 3437; 1 stuk
        Geschreven vanuit Roermond.
      - aan: Dorp, jhr. Frederik van -; van: Moere, Jacob van der -, 1667; 3438; 1 stuk
        Geschreven vanuit Alkmaar.
        Frederik van Dorp: lid van de Ridderschap van Holland.
      - aan: Fannius, Cornelis - van: Sypesteyn, Cornelis Ascanius van -, 1666; 3439; 1 stuk
        Geschreven vanuit Haarlem.
        Fannius: raadsheer in het Hof van Holland (sinds 1660), gehuwd met Catharina van Sypesteyn (nicht van De Witt).
        Sypesteyn: neef van De Witt.
      - aan: Fürstenberg, Wilhelm von - van: Lionne, Hugues de -, 1668; 3440; 1 stuk
        Geschreven vanuit Parijs.
        Von Fürstenberg: proost van Münster en diplomaat in dienst van de prins-bisschop aldaar.
        De Lionne: "ministre d' état" onder koning Lodewijk XIV van Frankrijk.
      - aan: Goes, mr. Andries van der - van: Santen, A. van -, 1668; 3441; 1 stuk
        Van der Goes: Delfts regent, lid van het college van Gecommitteerde
      - aan: Goor, Cornelis Ghijsbertsz. van - van: Hutten, Abraham van der -, 1664; 3442; 1 stuk
        Geschreven vanuit Cadiz (Spanje).
        Afschrift.
        'Copia vande brieven door den vice consul Abraham vander Hutten geschreven aan Cornelis Ghijsberts van Goor'.
        Van der Hutten: vice-consul van de Republiek te Cadiz (Spanje).
      - aan: Gught, Maximiliaen van der - van: Cracht, B. de -, 1661; 3443; 1 stuk
        Van der Gught: koopman te Amsterdam.
      - aan: Hoefft, Diederick van - van: Thiens, Samuel -, 1655; 3444; 1 stuk
        Hoeufft: Dordts regent, gehuwd met Maria de Witt (zuster van de raadpensionaris).
      - aan: Hop, Cornelis - van: Fagel, mr. Gaspar -, mr. Pieter de Groot en mr. Johan de Witt, 1670; 3445; 1 stuk
        Geschreven vanuit Haarlem
        Hop: pensionaris van Amsterdam.
        Fagel: pensionaris van Haarlem. De Groot: pensionaris van Rotterdam.
      - aan: Isenghien, Philippe Balthasard de Grand-Vilain, prins van - van: Condé, Louis de Bourbon prins van, 1656; 3446; 1 stuk
        Isenghien: stadhouder van Opper-Gelder (Spaanse Nederlanden).
        Condé: Frans prins van de bloede en generaal in Spaanse krijgsdienst.
      - aan: Lauder, George - van: N.N., 1666; 3447; 1 stuk
        Lauder: kolonel van een regiment Engelsen in Staatse dienst.
      - aan: Liefde, Jan de - van: Nes, Jan van -, 1666; 3448; 1 stuk
        De Liefde: schout-bij-nacht.
        Van Nes: schout-bij-nacht.
      - aan: Mewen, mr. Johan van - van: Gelder, W. de -, 1653; 3449; 1 stuk
        Van Mewen: Dordts regent, gedeputeerde ter dagvaart.
      - aan: Nassau, ... prins van - van: Luxembourg, François Henri de Montmorency,hertog van -, 1672; 3450; 1 stuk
        Luxembourg: Frans generaal.
      - aan: Nieupoort, Johan - van: N.N., 1667; 3451; 2 stukken
        Geschreven vanuit Brussel en z.p.
        Nieupoort: Schiedams regent en gewezen ambassadeur in Engeland
      - aan: [Oorschot], moei van [T. van -] van: Oorschot, T. van -., 1649; 3452; 1 stuk
        Geschreven vanuit Zevenbergen.
      - aan Oranje, Willem III prins van - van: Wirtz, Paul -, 1672; 3453; 1 stuk
        Geschreven vanuit Gorinchem.
        Wirtz: veldmaarschalk in Staatse dienst.
      - aan: Reede van Amerongen, Godaert Adriaen van - van: Brandte, Christiaan de -, 1672; 3454; 1 stuk
        Geschreven vanuit Schönberg.